---
title: "Notas_Tema_9_Agrupar_Datos_II"
author: "antonio"
date: "25/1/2021"
output: html_document
---

#La funcion cut 
```{r}
irisdf = iris
```


```{r}
petals = iris$Petal.Length
petals=iris$Petal.Length

#right = FALSE Cerrados por la Izquierda y abiertos por la Derecha
cut(petals, breaks=5, rigth=FALSE)# 5 intervalos en el dataframe

#calculamos los intervalos ahora ocn la regla de la raiz cuadrada R=13 niveles de factor
cut(petals, breaks = ceiling(sqrt(length(petals))), right = FALSE) 

#breaks= definismos los intervalos como cerrados con la lista de niveles 1:5
cut(petals, breaks = c(1,2,3,4,5,6,7), right = FALSE)

#labels = FALSE , colocar las etiquetas con un intervalo de numero natural segun los niveles 
cut(petals, breaks = 5, right = FALSE, labels = FALSE)

#labels = c( , , ) , con una lista de etiquetas se puede dividir la notacion de los intervalos
irisdf$div5 = cut(petals, breaks = 5, right = FALSE, labels = c("Peq", "Norm", "Gran", "XGran", "Gigan"))


#Tenemos la opcion de añadir el intervalo como variable al dataframe y visualizar los intervalos como dato
irisdf$div5 = cut(petals, breaks = 5, right = FALSE, 
    labels = c("Peq", "Norm", "Gran", "XGran", "Gigan"))
irisdf

```


#Ejemplo. Funciones Tabla de Frecuencia Datos Agrupados (cuantitativos)

```{r}
#Primera función
TablaFrecs = function(x,k,A,p){ 
  L = min(x)-p/2+A*(0:k) #Extremo de los intervalos
  x_cut = cut(x, breaks = L, right=FALSE) #Dividir los datos x en intervalos, right=FALSE(sin cerrar por la derecha)
  intervals = levels(x_cut) #Obtenermos los Dif. intervalos como los niveles de la variable x_cut
  mc = (L[1]+L[2])/2+A*(0:(k-1))  #Puntomedio de los intervalos
  Fr.abs = as.vector(table(x_cut)) #Frec Abs
  Fr.rel = round(Fr.abs/length(x),4) #Frec Rel
  Fr.cum.abs = cumsum(Fr.abs)  #Frec Abs Acum
  Fr.cum.rel = cumsum(Fr.rel)  #Frec Rel Acum
  tabla = data.frame(intervals, mc, Fr.abs, Fr.cum.abs, Fr.rel, Fr.cum.rel)#Todos los datos se pasan a un dataframe
  tabla
  }

```


```{r}
# Es una variante de la anterio, la diferencia es que ya partimos de "L" - Con los Extremos de los intervalos

TablaFrecs.L = function(x,L,V){
  x_cut = cut(x, breaks=L, right=FALSE, include.lowest=V)
  intervals = levels(x_cut)
  mc = (L[1:(length(L)-1)]+L[2:length(L)])/2
  Fr.abs = as.vector(table(x_cut)) 
  Fr.rel = round(Fr.abs/length(x),4)
  Fr.cum.abs = cumsum(Fr.abs)
  Fr.cum.rel = cumsum(Fr.rel)
  tabla = data.frame(intervals, mc, Fr.abs, Fr.cum.abs, Fr.rel, Fr.cum.rel)
  tabla
  }
```

La tabla de frecuencia de la longitud de los petalos de iris es: 

```{r}
#Tabla de frec primera funcion
TablaFrecs(petals,k=6,A=1, p=0.1)

#Tabla de frec segunda funcion
TablaFrecs.L(petals,L=6,V=FALSE)

#Tabla de frec segunda funcion - Con intervalos definidos manualemente
TablaFrecs.L(petals,L=c(1,3,4,5,5.5,6,6.5,7),V=FALSE)
```



#1.Funcion para calcular histogramas de frecuencias absolutas más completos:

```{r}
histAbs = function(x,L) {
  h = hist(x, breaks = L, right = FALSE, freq = FALSE,
           xaxt = "n", yaxt = "n", col = "lightgray", 
           main = "Histograma de frecuencias absolutas", 
           xlab = "Intervalos y marcas de clase",ylab = "Frecuencias absolutas")
  axis(1, at=L)
  text(h$mids, h$density/2, labels=h$counts, col="purple") 
  }

#Donde: 
#x=  vector_datos , L =Extremos de los intervalos
#right = FALSE: Intervalos sin cerrar por la derecha
#freq = FALSE: Frecuencias Relativas, Pero como se elimino Xlab se grafico representando como Absolutas 
#xlab/ ylab : etiquetas en los ejes
#xaxt="n" / yaxt="n": por ahora con ="n", la función no dibuja los ejes abcisas y ordenadas 

#axis(1, at=L) :agrega valores a los ejes de las ordenadas y abcisas ,donde :
  # axis(<i>, =  Si i=1 Dibuja el eje de las ordenadas, si i=2 Dibuja el eje de las ordenadas
  # at=  vector de los intervalos de clase

#text(): Funcion de R que permite agregar un texto sobre el objeto figura
#text(h$mids, h$density/2, labels=h$counts, col="purple"): 
#Donde:
#h$mids, Se pósiciona el punterto en medio de la barra (marcas de clase), 
#h$density/2, EL puntero baja a una altura media segunb la densidad de datos
#labels=h$counts: Pinta como etiqueta el valor de N. Elementos (Frecuencia) de datos dentro de la barra

```


#1.Funcion para calcular histogramas de frecuencias absolutas más completos:
```{r}
histAbsCum = function(x,L) {
  h = hist(x, breaks = L, right = FALSE , plot = FALSE) #1. 
  h$density = cumsum(h$density)  #2. Sumas acumuladas
  plot(h, freq = FALSE, xaxt = "n", yaxt = "n", col = "lightgray",  #3.  Dibijamos el hist con titulos
       main = "Histograma de frecuencias\nabsolutas acumuladas", xlab = "Intervalos", 
       ylab = "Frec. absolutas acumuladas")
  axis(1, at=L) #4. Ejes de abcisas con las marcas y extremos de intervalos
  text(h$mids, h$density/2, labels = cumsum(h$counts), col = "purple")#5. Frec abs.,Acumuladas
}
#Donde Funcion:
#x= Dataframe
#L= Limites de Intervalos 

#Donde "h":
#x= Parametro que indica el dataframe
#breaks = L,Sepracion con las divisiones 
#right = FALSE , Limite sin cerrar por la derecha
#plot = FALSE , Con el parametro FALSE no se pinta el grafico

#h$density = las densidades son las sumas Frec abs "acumuladas",pero (Relativas) de la dencidades altuta histogramas

#Donde plot()
# h: Dataframe
# freq= FALSE: eñliminamos el parametro de las frecuencias 
#xaxt = "n",yaxt = "n", Se omite colocar los eje "X" y "Y"
#col = "lightgray", Color de las barras del grafico
# xlab/ ylab = Colocando una leyenda a los ejes respectivamente

#axis(1, at=L) = Permite colocar en los ejes de las X los extremos de cad ana de las clases 
#Donde text () 
#h$mids, Escribir un texto en medio de cada una de las barras las marcas de clase, s
#(h$mids), a la mitad de la densidad 
# labels = cumsum(h$counts), Como Etiquetas las sumas acumuladas de las Frec Absolutas
```


#histograma de frecuencias Relativas (Fun. Densidad)


```{r}

histRel = function(x,L) {
  h = hist(x, breaks=L, right=FALSE , plot=FALSE)
  t = round(1.1*max(max(density(x)[[2]]),h$density),2) 
  plot(h, freq = FALSE, col = "lightgray", 
       main = "Histograma de frec. relativas\ny curva de densidad estimada", 
       xaxt="n", ylim=c(0,t), xlab="Intervalos", ylab="Densidades")
  axis(1, at = L) 
  text(h$mids, h$density/2, labels = round(h$counts/length(x),2), col = "blue")
  lines(density(x), col = "purple", lwd = 2) 
}

#Donde: 
# function(x,L) // X= Dataframe,  L= Intervalos definidos

#h= Histograma
# hist(<DataFrame>, breaks=<Intervalos>, right=<FALSE(Int.Cerrado Der)>, plot=<FALSE(no dibuja el Histograma)>)

#t=par ajustar la densidad por arriba del maximo de la Distrubucion
#round(1.1*max(max(density(x)[[2]]),h$density),2) //Finalidad, ajustar el eje "Y", no al valor maximo si no por 10+ arriba  para que los datos tegan una mejor representacion al dubujarlos sobre el grafico

#plot(<histograma>, freq= <FALSE(Sin generarla frecuencia)>, col =<"Color de las barras">, 
      #main = "Titulo histograma", xaxt="n (no pinta las div del eje X)",
      #ylim=c(0,t) //El eje de las "Y" , va desde 0 hasta T= Donde quivale a un 10% + por exceso de la densidad  
      #xlab="Intervalos", ylab="Densidades")
#axis(1, at = L)= Permite colocar los extremos de los intrervalos

#text(h$mids<M da las marcas de clase>, h$density/2 <a la mitad de la barrar se colca el conteo frec Abs>, 
      #labels = round(h$counts/length(x),2), col = "blue")

#  lines(density(x), col = "purple", lwd = 2)  // Permite pintar una linea de densidad sobre la grafica
```


#Histogramas de frecuencias relativas acumuladas
#(se aplica para conocer la distribucion de la poblacion )

```{r}

histRelCum = function(x,L){
  h = hist(x, breaks = L, right = FALSE , plot = FALSE)
  h$density = cumsum(h$counts)/length(x)
  plot(h, freq = FALSE, 
      main = "Histograma de frec. rel. acumuladas\n y curva de distribución estimada", 
      xaxt = "n", col = "lightgray", xlab = "Intervalos", 
      ylab = "Frec. relativas acumuladas") 
  axis(1, at = L)
  text(h$mids, h$density/2, labels = round(h$density ,2), col = "blue")
  dens.x = density(x)
  dens.x$y = cumsum(dens.x$y)*(dens.x$x[2]-dens.x$x[1]) 
  lines(dens.x,col = "purple",lwd = 2)
}

#Donde
#text(h$mids, h$density/2, labels = round(h$density ,2), col = "blue")
#h$mids= Añado la marca de clase 
#h$density = cumsum(h$counts)/length(x) = Alrura relativa, Se posiciona sobre la mitad de la barra
#labels = round(h$density ,2)  Densidad acumulada (Frecuencia)

#dens.x = density(x) //densidad (curva)
# dens.x$y = cumsum(dens.x$y)*(dens.x$x[2]-dens.x$x[1]) //suma acumulada de las proporciones para que se pinte la den #de distribucion
#lines(dens.x,col = "purple",lwd = 2) Pinta las lineas de distribucion

```


