•---
title: "Notas_Tema_6"
author: "antonio"
date: "22/10/2020"
output: html_document
---


```{r}
x= sample(1:5 , size=12, replace=TRUE)
x

respuestas=factor(sample( c ("SI","NO"),size=12, replace=TRUE ) )
respuestas
```

# Tablas de contingencia

```{r}
datos = factor(c("H", "M", "M", "M", "H", "H", "M", "M"))
# la funcion table(datos); genera le frecuencia absoluta de los datos contenidos.
table(datos)
#Pemite filtar solo motrar los datos que sean "M" sobre el conjuntO datos
table(datos)["M"]
sum(table(datos))
```


# Ejemplo de Frecuecia Relativa

$$f_i = \frac{n_i}{n}$$

```{r}
#recuencia Absoluta
print(table(respuestas))
#Frecuencia relativa
prop.table(table(respuestas))
#Frecuencia relativa base porcentaje 100
100*prop.table(table(datos))
```

# Ejercicio practico Frecuencia Absoluta, Relativa, Moda
```{r}
datos=c(rep("H",6),rep("M",14))
print(datos)
table(datos)
prop.table(table(datos))
names(which(table(datos)== max(table(datos))))

moda <- function( data ){
  names(which(table(data) == max(table(data))))
}
m_o_d_a= moda(datos) 
```
La moda del dataframe del ejercicio es: `r m_o_d_a`.

# Ejercicio practico Frecuencia bidimensional
```{r}
animales=c(rep("gato",2),rep("perro",3),rep("gato",2),rep("perro",3) )
genero=sample(c("macho","hembra"),size=length(animales), replace=T)
#Tabla de Fecuencia bidimensional
t(table(animales,genero))

#Tambien podemos acceder a uns posicion en espesifico de dos formas diferentes
table(animales,genero)[1,2]
table(animales,genero)["gato","hembra"]

```

# Ejercicio Frecuencia bidimensional GLOBAL y MARGINAL

```{r}
#Frecuencia Global
prop.table(table(genero,animales))

#Frecuencia Marginal Filas Para fila y columna
prop.table(table(genero,animales),margin=1)
prop.table(table(genero,animales),margin=2)
```


# Paquete `gmodels`
```{r}
library(gmodels)
CrossTable(genero,animales, prop.chisq = FALSE)
```

# Suma de filas y columnas 
```{r}
variable=  table(genero,animales)
variable #Frecuencia Absoluta
prop.table(variable)  #Frecuencia Relativa
prop.table(variable)  #Frec. Rel. Global
prop.table(variable,margin=1) #Frec. Rel Marginal por genero
prop.table(variable,margin=2) #frec. Rel MArginal por Animal

#
colSums(variable)
rowSums(variable)
colSums(prop.table(variable))
rowSums(prop.table(variable))

#tambien podemos hacer uso de la funcion applay() que se uilizo en vectores
apply(variable, FUN = sum, MARGIN = 1) #Funcion suma
apply(variable, FUN = sqrt, MARGIN = c(1,2))  #Funcion Raiz cuadrada

```




