---
title: "Notas_Tema_6_EjemploFinal"
author: "antonio"
date: "28/10/2020"
output: html_document
---

#Juntar Color y Pelo sin distinguir por sexo

```{r}
ftable(HairEyeColor)
#Nos quedmaos con los datos donde: Todo los colores de pelo, todos los colores de ojo de Male
male <- HairEyeColor[, ,"Male"]
print(male)
#Nos quedmaos con los datos donde: Todo los coles de pelo, todos los colores de ojo de Famele
female <- HairEyeColor[, ,"Female"]
#Hacemos un data con la funcio as.table()
data <- as.table(male+female)
print(data)

```


#Renombramos los datos al español, tanto del pelo como los ojos
```{r}
dimnames(data)=list(
  Pelo=c("Negro", "Marron", "Pelirrojo","Rubio"),
  Ojos=c("Marrones","Azules","Pardos","Verdes")
)
data
```

## Pintamos un Grafico de mosaicos para el df

```{r}
plot(data,col=c("lightblue"),main="Grafico de Mosaico")
```

## Contamos el Numero total de datos

```{r}

sum(data)
```


## Tablas de Frecuencias Relativas y absolutas por variable

```{r}
colSums(data) #Frec. Abosluta
rowSums(data) #Frec. Absoluta
colSums(prop.table(data)) #Frec. Relativa
rowSums(prop.table(data)) #Frec. Relativa
```


## Diagramas de barras, frecuencias relativas del color de Ojos/Cabello

```{r}

#La funcion par(mfrow= c(1,2)) , Permite dibujar dos subplot en un sola figura tipo grafico

barplot( colSums(prop.table(data)),  ylim=c(0, 0.5),
        main= "Frecuencia relativa para el color de ojos",
        col =c("burlywood4","lightblue","orange3","lightgreen"))

barplot( rowSums(prop.table(data)),  ylim=c(0, 0.5),
        main= "Frecuencia relativa para el color de Cabello",
        col =c("black","burlywood4","red","yellow"))
```


## Frecuencia Relativas Globales/Frecuencias Relativas Marginales

```{r}
library(gmodels)
#Frecuencia Relativa global
prop.table(data) 

#Frecuencia Relativa Marginal
round(prop.table(data,margin = 1), 3) #Marginal por Filas
round(prop.table(data,margin = 2), 3) #Marginal por Columnas


```



## Diagramas de barras, frecuencias relativas MARGINALES

```{r}

barplot(prop.table(data,margin = 1),  ylim=c(0, 0.9),beside  =TRUE,
        main= "Frecuencia relativa de color de \n cabello por cada color de ojos",
        col =c("black","burlywood4","red","yellow"))

barplot(t(prop.table(data,margin = 2)),  ylim=c(0, 0.6),beside  =TRUE,
        main= "Frecuencia relativa de color de \n color de ojos por cada cabello",
        col =c("burlywood4","lightblue","orange3","lightgreen"))
```



