---
title: "Notas_Tema_8_M.Dispersion"
author: "antonio"
date: "14/1/2021"
output: html_document
---
```{r}
alumno_A= c(5,5,8,10,10,10,9,10,9,8)
alumno_B= c(8,8,8,10,10,8,9,8,7,8)
alumno_A=sort(alumno_A)
alumno_B=sort(alumno_B)

#Promedio de los datos
mean(alumno_A)
mean(alumno_B)

```
## Calculamos el RANGO
```{r}
range(alumno_A)
range(alumno_B)

```
## Calculamos la dif. entre el MAX y MIN
```{r}
diff(range(alumno_A))
diff(range(alumno_B))

```
## Calculamos El Rango Intercuartilico
```{r}
IQR(alumno_A)
IQR(alumno_B)

```
## Calculamos la Varianza Muestral
```{r}
var(alumno_A)
var(alumno_B)

```
## Calculamos la Desviacion estandar Muestral
```{r}
sd(alumno_A)
sd(alumno_B)

```

## Calculamos la Varianza Poblacional
```{r}
var(alumno_A)*(length(alumno_A)-1)/(length(alumno_A))
var(alumno_B)*(length(alumno_B)-1)/(length(alumno_B))

```
## Calculamos la Desviacion estandar Poblacional
```{r}
sd(alumno_A)*sqrt((length(alumno_A)-1 )/length(alumno_A))
sd(alumno_B)*sqrt((length(alumno_B)-1 )/length(alumno_B))

```


## Datos Cuantitativos por Factor
# *Funcion summary()*
```{r}
#Importamos el data frame datacrab y arreglemos los datos.
cangrejo= read.table("C:/Users/anton/OneDrive/Documents/Cursos/Estadistica descriptiva R y Python/Repositorio/curso_r_basico/data/datacrab.txt",header = TRUE);
cangrejo=cangrejo[,-1] # Omitimos la primera columna de dataframe (se elimmina el ID)
head(cangrejo)
summary(cangrejo) #Aplicamos la función summary

#Si nos interesase comparar numéricamente los pesos y las anchuras de los cangrejos con 3 colores con los que tienen 5 colores, utilizaríamos las siguientes instrucciones:

summary(subset(cangrejo, color == 3,c("weight","width")))
summary(subset(cangrejo, color == 5,c("weight","width")))
# Y deducimos así que los cangrejos con 5 colores pesan ligeramente menos y tienen menos anchura que los que tienen 3 colores.
```
## *Funcion by()* 
```{r}
#interesa calcular de forma rápida y sencilla las longitudes de sépalos y petalos en función de la especie, necesitaríamos hacer uso de la instrucción mostrada a continuación.
#by(<data_set[,c(<columnas>)]>, <factor>, FUN = <summary>)

by(iris[,c(1,3)], iris$Species, FUN = summary)
```
## *funcion aggregate*
```{r}
aggregate(cbind(Sepal.Length,Petal.Length)~Species, data=iris, FUN=summary)
```

## NA
```{r}
#Donde na.rm= TRUE,  permite trabajar con las funciones aunque existan valores NA(NULL)
alumno_c= c(5,5,8,10,10,7,9,10,9,6,NA)
sum(alumno_c) 
sum(alumno_c, na.rm = TRUE) 
mean(alumno_c)
mean(alumno_c,na.rm = TRUE)
var(alumno_c)
var(alumno_c,na.rm = TRUE)
sd(alumno_c)
sd(alumno_c,na.rm = TRUE)
```


## Diagrama de Caja y Bigote
```{r}
#No se recomienta tanto hacer el boxplot, y hacerlo son previo analisis de la informacion
print(alumno_A)
boxplot(alumno_A, main="Diagrama de Caja") #Con una sola caja
print(alumno_B)
boxplot(alumno_A,alumno_B, main="Diagrama de Caja") #Copn 3 vectores 

```


